臺灣高等法院臺南分院刑事判決　　　　100年度上易字第137號
上　訴　人　臺灣嘉義地方法院檢察署檢察官
上　訴　人
即　被　告　翁尚文原名翁凱富.
被　　　告　王家祥
上　一　人
選任辯護人　吳碧娟　律師
上列上訴人因被告傷害等案件，不服臺灣嘉義地方法院99年度易
字第754號中華民國99年11月30日第一審判決（起訴案號：臺灣
嘉義地方法院檢察署99年度偵字第5261號），提起上訴，本院判
決如下：
    主  文
原判決撤銷。
翁尚文犯傷害罪，處有期徒刑貳月，如易科罰金，以新臺幣壹仟
元折算壹日。又犯毀損他人物品罪，處拘役貳拾日，如易科罰金
，以新臺幣壹仟元折算壹日。
王家祥犯傷害罪，處有期徒刑貳月，如易科罰金，以新臺幣壹仟
元折算壹日。
    事  實
一、翁尚文於民國99年5月26日晚間10時許，因酒後情緒管理不
    佳，在王家祥位於嘉義縣梅山鄉大南村二鄰大草埔10之11號
    住處前方對向車道，以雙手平舉之方式，在該處攔車，適王
    家祥駕駛車牌號碼2677-XU號自用小客車駛至該處未予理會
    ，由翁尚文身邊繞過，欲將車停放至其住處一樓車庫，翁尚
    文認為王家祥所駕駛之上開車輛差點撞及其身體而心生不滿
    ，竟基於毀損之犯意，持不明物體丟擲該自用小客車車後保
    險桿，致該保險桿被擲中之處烤漆因剝落而喪失美化、保護
    之效用，足生損害於王家祥。王家祥因車輛遭丟擲物品，遂
    停車將車窗搖下詢問翁尚文何事，翁尚文回稱：「開LEXUS
    車有什麼了不起」後，另基於傷害之犯意，出手毆打王家祥
    之左臉頰，王家祥對於翁尚文之上述舉動極度不滿，將上開
    車輛停放住處車庫後，隨即下車衝過馬路，亦基於傷害之犯
    意，出手毆打翁尚文，2人遂發生互毆。王家祥於毆打翁尚
    文過程中，同時基於毀損之犯意，出手擊中翁尚文眼鏡致鏡
    片破損。嗣經附近經營阿香檳榔攤（嘉義縣梅山鄉大南村二
    鄰大草埔6號附6）之王煌樹出面勸阻，並將王家祥、翁尚文
    2人拉開，而其2人因互毆，導致王家祥受有頭部外傷併左臉
    腫脹之傷害；翁尚文則受有頭、頸部鈍挫傷、頸部扭傷之傷
    害。
二、案經翁尚文、王家祥訴請嘉義縣警察局竹崎分局報請臺灣嘉
    義地方法院檢察署檢察官偵查起訴。
    理  由
壹、證據能力部分：
一、按被告以外之人於審判外之言詞或書面陳述，除法律有規定
    者外，不得作為證據；又被告以外之人於審判外之陳述，雖
    不符合同法第159條之1至第159條之4之規定，但經當事人於
    審判程序同意作為證據，法院審酌該言詞陳述或書面陳述作
    成時之情況，認為適當者，亦得為證據。當事人、代理人或
    辯護人於法院調查證據時，知有第159條第1項不得為證據之
    情形，而未於言詞辯論終結前聲明異議者，視為有前項之同
    意，刑事訴訟法第159條第1項及第159條之5分別定有明文。
    而刑事訴訟法第159條之5之立法意旨在於傳聞證據未經當事
    人之反對詰問予以核實，原則上先予排除。惟若當事人已放
    棄反對詰問權，於審判程序中表明同意該等傳聞證據可作為
    證據；或於言詞辯論終結前未聲明異議，基於尊重當事人對
    傳聞證據之處分權，及證據資料愈豐富，愈有助於真實發見
    之理念，上開傳聞證據亦均得資為證據。查本判決所引用被
    告以外之人於審判外之陳述，經本院於審理時提示予檢察官
    、被告及其辯護人，檢察官、被告及其辯護人均表示對於證
    據能力無意見，同意列為證據（見本院卷第31至34頁、第65
    至68頁），本院審酌上開證據製作時之情況，並無違法不當
    之情事，且其證據之取得過程亦無瑕疵，認以之為證據應屬
    適當，依刑事訴訟法第159條之5等規定，具有證據能力。
二、另本案被告翁尚文之臉部受傷照片4張（見原審卷第51頁）
    、被告王家祥所使用之車號2677-XU號自小客車毀損處照片2
    張（見警卷第23頁），均係以機械方式留存之影像，並非依
    憑人之記憶再加以轉述而得，非屬供述證據，而無傳聞證據
    排除法則之適用，且無證據證明係公務員違背法定程序或經
    偽造、變造所取得，是認上開照片具有證據能力。至於上開
    照片之證明力如何，應屬不同層次之問題，非得據以排除該
    照片之證據適格，合先敘明。
貳、認定犯罪事實所憑之證據及理由：
一、上揭犯罪事實，業據被告王家祥坦承不諱，核與告訴人即同
    案被告翁尚文於警詢時指證：被告王家祥出手毆打伊，致伊
    頭、頸部鈍挫傷、頸部扭傷，眼鏡掉在臺三線路上等語相符
    （見警卷第4、9頁），並參以證人王煌樹於警詢時證述：當
    時伊在所經營阿香檳榔攤（嘉義縣梅山鄉大南村二鄰大草埔
    6號附6），見到位於嘉義縣梅山鄉大南村二鄰大草埔13號前
    有人打架，伊跑過去將打架之被告2人拉開後，將被告翁尚
    文帶回檳榔攤，當時只看見被告2人在打架而已，並沒有其
    他人等語（見警卷第19頁），證人即被告王家祥外甥李仕鵬
    於警詢及原審審理時證述：伊看到被告2人在伊之嘉義縣梅
    山鄉大南村二鄰大草埔13號租屋處外面約2、30公尺發生爭
    執，伊在上址租屋處屋內聽到外面有東西丟到鐵皮的聲音，
    出去查看，見到被告翁尚文拿東西丟被告王家祥的車，但不
    知是拿何東西丟。被告王家祥的車經過伊租屋處門口快到被
    告王家祥家門口，被告翁尚文手和頭趴在被告王家祥駕駛座
    車窗，被告王家祥車子慢慢進行中，停到車庫後，就衝過來
    打被告翁尚文，被告2人發生拉扯，王煌樹到場時有講一些
    話，並把翁尚文帶回檳榔攤等語明確（見警卷第16頁、原審
    卷第57至61頁），且有告訴人翁尚文提出之財團法人嘉義基
    督教醫院診斷證明書1紙（見警卷第21頁）、事故現場照片9
    張（見原審卷第30 至34頁）及告訴人翁尚文眼鏡鏡片破損
    照片2張（見原審卷第41頁）在卷可佐，足認被告王家祥自
    白與事實相符，堪予採信。從而，被告王家祥前揭傷害及毀
    損之犯行，事證明確，堪以認定。
二、訊據被告翁尚文固供承：伊於前揭日有喝酒，並與同案被告
    王家祥發生口角爭執等情，惟矢口否認有何傷害、毀損之犯
    行，辯稱：伊沒有出手毆打王家祥，亦未持不明物體丟擲王
    家祥所駕駛之車牌號碼2677-XU號自小客車（下稱系爭自小
    客車）云云。經查：
  (一)告訴人即同案被告王家祥於警詢時證述：伊於前揭時地見到
    被告翁尚文雙手平舉攔車，伊駕駛系爭自小客車要進入住家
    車庫，正在開啟住家之電動門，忽然聽見車後方有一巨響，
    伊把車輛之電動窗搖下來，問被告翁尚文有何事，被告翁尚
    文問伊住那裡，伊回答住這裡，被告翁尚文回答伊住大草埔
    ，立即用手朝伊左臉頰打過來，伊閃避不及，被打中左臉頰
    ，被告翁尚文並扒在伊駕駛車門，因伊車還在慢速移動，伊
    用左手把翁尚文拉開，把車子開進住家車庫停好後，立即衝
    過對面馬路，用手毆打翁尚文，踢翁尚文兩腳。之後王煌樹
    出面勸架。翁尚文用手毆打伊，致伊左臉頰腫脹併頭部外傷
    ，其他右膝及右足受傷部分，是伊踢翁尚文所受的傷。系爭
    自小客車因翁尚文持物砸損致後保險桿烤漆受損一處等語（
    見警卷第12至14頁），於偵查中證述：被告翁尚文在伊住處
    外攔伊車，伊不想理他，翁尚文用手機丟伊車，伊打開車窗
    後，翁尚文說伊開LEXUS很囂張，又從車窗打伊，伊下車後
    才打翁尚文。伊膝蓋和足部應該是和翁尚文互毆時受傷的等
    語（見偵卷第14、35頁），於原審證稱：伊當時開車，由梅
    山往竹崎方向北向南，到伊家門口右斜對面的對向車道時，
    見到翁尚文雙手平舉在快車道和機車道中間攔住伊車，本來
    不想理翁尚文，伊經由機車道從翁尚文右邊繞過去，開很慢
    ，要把車停在車庫，在沒有跨過雙黃線時，聽到伊車後車廂
    有碰一聲，把車停下來，在對向車道路中間，把車窗搖下，
    聽到翁尚文說『開LEXUS車很搖擺嗎』，伊問翁尚文要做什
    麼，翁尚文問伊住那裡，伊回答說住這裡，翁尚文突然出手
    打伊左臉頰，整個人趴在伊駕駛座車窗要動伊方向盤，要打
    開駕駛座車門，伊用手把翁尚文推掉，把車子開到伊住處一
    樓車庫，再出來和翁尚文打架，伊要去打翁尚文時，李仕鵬
    已經由他家出來，也在現場，伊打翁尚文，翁尚文也有回手
    ，翁尚文被伊打倒在地上，王煌樹就來了，王煌樹說翁尚文
    是他親戚，叫伊不要再找他吵架。伊右膝及右足受傷，有的
    是翁尚文用腳踢的，有的是伊踢翁尚文造成的等語（見原審
    卷第65至66頁），則依證人王家祥上開證言，除其右膝及右
    足挫傷部分之原因，先後陳述尚有不一，至其餘有關事發緣
    由及衝突經過等基本事實之陳述並無二致，衡諸證人王家祥
    於警詢所為之供述係最接近案發時，認知記憶應是最清晰之
    際，當時所為之供述應是最接近真實事實之陳述，而其後於
    偵查及審判程序所為之陳述，距離案發時已有相當時間，相
    較於警詢中對案發經過之記憶應較模糊，是其先後略異，乃
    是受限於人之記憶能力，尚難認其全部均非可信。是勾稽上
    情，除告訴人王家祥之右膝及右足挫傷部分之原因，應以警
    詢時之證詞較具憑信性而可採信之外，其餘有關被告翁尚文
    於前揭時地，以雙手平舉之方式，在該處攔車，王家祥駕駛
    系爭自小客車至該處未予理會，由翁尚文身邊繞過，欲將車
    停放至其住處一樓車庫，翁尚文竟持物丟擲該車，致其車後
    保險桿烤漆剝落。王家祥因車輛遭丟擲物品，遂停車將車窗
    搖下詢問翁尚文何事，翁尚文回稱：「開LEXUS車有什麼了
    不起」後，竟出手毆打王家祥之左臉頰，王家祥將車輛停放
    住處車庫後，隨即下車衝過馬路，出手毆打翁尚文，2人發
    生互毆，嗣經附近經營阿香檳榔攤之王煌樹勸阻，而將2人
    拉開等基本事實之陳述並無不同，復佐以後述證人李仕鵬、
    王煌樹、簡春木之證言及卷附財團法人慈濟綜合醫院大林分
    院醫療診斷證明書、車輛遭砸損處照片等補強證據（見警卷
    第22、23頁），足認告訴人王家祥有關被告翁尚文傷害及毀
    損之指證，具有相當之真實性。
  (二)徵諸證人李仕鵬於原審審理時證稱：本件案發時間為99年5
    月26日晚上10點多，伊在嘉義縣梅山鄉大南村二鄰大草埔13
    號租處內，聽到外面有東西丟到鐵皮的聲音，伊出來查看，
    見到其舅即王家祥的車經過伊家門口快到他家門口，見到翁
    尚文手和頭趴在其舅駕駛座車窗，其舅車子慢慢進行中，不
    知和翁尚文講什麼話，其舅車子就停到車庫，伊靠近翁尚文
    要問發生什麼事，其舅就衝過來打翁尚文，翁尚文拉其舅衣
    服，他們二人發生拉扯。伊有聽到聲音也有見到翁尚文拿東
    西砸王家祥車子等語（見原審卷第58至61頁）；證人王煌樹
    於警詢時證稱：99年5月26日晚上10時許，伊在所經營檳榔
    攤前臺三線大路邊，見到有人打架，就跑過去將打架之王家
    祥及翁尚文兩人拉開，當時伊只看見王家祥及翁尚文二人在
    打架而已，沒有其他人等語（見警卷第19頁），並於偵訊時
    證稱：伊是看到被告二人在打架，也有人在喊等語（見偵卷
    第21頁）；及證人簡春木於偵訊中證稱：99年5月26日晚間
    10時許，當時伊在王煌樹那裡坐，王煌樹說那裡有人在打架
    ，伊有看到好像有人在打架，伊只看到庭上這3人（當日偵
    訊，除證人簡春木外，另有被告2人及證人李仕鵬）等語（
    見偵卷第34頁），是綜觀上開證人李仕鵬、王煌樹及簡春木
    之證詞，足認被告翁尚文有以不明物體丟擲告訴人王家祥所
    駕駛之系爭自小客車，且與告訴人王家祥發生互毆之肢體衝
    突。
  (三)次參證人即本件承辦員警林建江於偵訊時證稱：本案是110
    傳報，伊到現場是晚上10點20分許，見到翁尚文在那邊講一
    些語無倫次的話，也聞到他有酒味，他在現場罵台語三字經
    ，還說自己是天道盟兄弟，當時是在檳攤榔附近，王家祥、
    李仕鵬並不在場等語（見偵卷第43頁），經與被告翁尚文於
    原審審理時供稱：99年5月26日晚間10時許，伊在嘉義縣梅
    山鄉大南村二鄰大草埔10之11號前被王家祥毆打，伊沿著臺
    三線北上往梅山方向的路邊行走回家，在王家祥家門口前方
    ，遇到王家祥開著他的車，他要停車，當時王家祥開車沿臺
    三線南下往竹崎方向到他家前方的對向車道，要將車停到他
    家車庫，差點要撞到伊，伊大聲斥責他，說你開LEXUS車有
    什麼了不起，伊走到王家祥車子駕駛座旁邊，那時他車窗就
    有打開，伊問他你住那裡，叫什麼名字，他大聲回答，內容
    我不記得了。伊覺得王家祥有惡意，叫他下車理論等語互核
    （見原審卷第72頁），並斟酌告訴人王家祥前揭關於被告翁
    尚文在王家祥家門口右斜對面的對向車道雙手平舉攔車，王
    家祥駕駛系爭自小客車由被告翁尚文身邊繞過等證詞，足徵
    被告翁尚文顯係酒後情緒管理不佳，因認告訴人王家祥駕駛
    系爭自小客車差點撞到其身體，而心生不滿，故被告翁尚文
    於當時情景下，確有以不明物體丟擲告訴人王家祥駕駛之系
    爭自小客車及出手毆打王家祥之動機。
  (四)再者，被告二人上開衝突互毆地點應為被告王家祥位於嘉義
    縣梅山鄉大南村二鄰大草埔10之11號住處前方對向車道乙節
    ，業據被告王家祥於原審證述明確（見原審卷第65、66頁）
    ，並繪有現場圖1張（見原審卷第29頁）附卷可稽，核與證
    人李仕鵬於原審審理時之證述，及其於上開被告王家祥繪製
    之現場圖所標示之地點（見原審卷第52、60、61頁），及證
    人簡春木於原審審理時證稱：「（問：提示本院卷第30頁上
    方照片，可否看出翁尚文和王家祥衝突地方為何？）答我用
    紅筆圈出的地方。在王家祥家對面車道往右的路燈下。」（
    見原審卷第64頁），與證人簡春木於被告王家祥住處前方對
    向車道照片以紅筆圈出之位置（見原審卷第30頁）大致相符
    ，故依被告翁尚文前揭供述，被告翁尚文雖認為其與被告王
    家祥發生衝突地點在被告王家祥住處門口前方道路，然與上
    開證人證述不符，佐以被告翁尚文於案發當時醉酒，其於警
    詢製作筆錄時，對於承辦員警所詢部分問題，亦多次回答因
    喝酒，記不清楚等語（見警卷第7頁），是綜上情以觀，被
    告翁尚文與被告王家祥2人實際衝突地點，應以被告王家祥
    上開證詞為可採。
  (五)被告翁尚文雖以前揭情詞置辯；然查：
  1.證人李仕鵬關於被告翁尚文於前揭時地持不明物體丟擲被告
    王家祥駕駛之系爭自小客車之基本事實之陳述，始終一致，
    縱其對於案發細節之描述，因受限於陳述人觀察、認知事物
    能力，言語表達、描述能力，記憶清晰、退化能力，筆錄人
    理解、記錄能力等主、客觀情形之影響，稍有歧異，惟依上
    開調查證據之結果，難認證人李仕鵬有附和被告王家祥而為
    虛妄證言之情形。又被告翁尚文持不明物體丟擲被告王家祥
    駕駛之系爭自小客車，並擲中該車車後保險桿，而依當時被
    告翁尚文於上述地點以雙手平舉之方式攔車，王家祥駕駛系
    爭小客車駛至該處未予理會，由翁尚文身邊繞過，欲將車停
    放至其住處一樓車庫之事發經過，本院審酌被告翁尚文之位
    置、丟擲力道、方向及被告王家祥駕駛系爭自小客車之行進
    方向等情狀，被告翁尚文所持該不明物體擲中系爭自小客車
    車後保險桿之處，難謂與經驗法則有違。
  2.其次，被告翁尚文於前揭時、地以不明物體丟擲被告王家祥
    所駕駛之系爭自小客車，且出手毆打被告王家祥並與被告王
    家祥互毆等情，除告訴人王家祥之指訴外，並經證人李仕鵬
    、王煌樹、簡春木分別證述明確，復有財團法人慈濟綜合醫
    院大林分院醫療診斷證明書及車輛遭砸損處照片在卷足憑（
    見警卷第22、23頁），參以被告翁尚文於原審審理時亦供稱
    ：於本件事故發生前，並無與被告王家祥有何仇怨糾紛（見
    原審卷第74頁），若非被告翁尚文確有上開行為，被告王家
    祥當不致平白無故出手毆打被告翁尚文之理。至於被告王家
    祥於偵查中雖曾供稱：「（問：他打你的臉之後還有打哪裡
    ？）沒有」，惟檢察官接續訊問：「你膝蓋和足部怎麼受傷
    的？」，被告王家祥答稱：「應該是和翁尚文互毆的時候受
    傷的。」（見偵卷第35頁），而以被告王家祥於本件衝突所
    受傷勢為頭部外傷併左臉腫脹，足見被告王家祥指訴其與被
    告翁尚文發生之衝突，應係一連串之肢體衝突經過，要難擷
    取片斷文字而遽信被告翁尚文所稱其於遭被告王家祥毆打時
    並無還手之辯解。
  3.又本案衝突發生時間為深夜時分，而依被告王家祥所受頭部
    外傷併左臉腫脹、右膝及右足挫傷之傷勢，並無致命之危險
    ，是以被告王家祥於翌日始自行前往醫院就診接受治療，亦
    與常情相符。被告翁尚文空言辯稱：被告王家祥可能是因工
    作關係受傷云云，委非可採。另證人林建江於偵查中雖曾證
    述：當天看到翁尚文之外表，看不出來有受傷等語（見偵卷
    第44頁），然因證人林建江到案發現場處理時，被告翁尚文
    已被帶回檳榔攤，被告王家祥並未在現場，被告二人之衝突
    顯已結束，縱認被告翁尚文於衝突過程中曾經嘴角流血，亦
    非不可事後擦拭清理。是故，被告翁尚文辯稱：證人林建江
    所為上開不利於伊之證言，已失其客觀性云云，為不足採。
    此外，依證人王周春香於本院審理時證述：伊沒有看到被告
    二人發生糾紛、打架之經過等語（見本院卷第66頁），亦不
    足對被告翁尚文為有利之認定。準此，被告翁尚文前揭所辯
    ：伊沒有出手毆打王家祥，亦未持不明物體丟擲王家祥駕駛
    之系爭自小客車云云，顯係飾卸之詞，要難採信。至於被告
    翁尚文雖另聲請對被告二人及證人李仕鵬實施測謊鑑定，惟
    依上開調查證據之結果，本案事證已臻明確，並無實施測謊
    鑑定之必要，附此敘明。
  (六)從而，被告翁尚文傷害及毀損之犯行，事證明確，犯行堪以
    認定，應依法論科。
、論罪科刑：
一、核被告翁尚文、王家祥所為，均係犯刑法第277條第1項之傷
    害罪及同法第354條之毀損罪。被告翁尚文所犯上開2罪，犯
    意各別，行為互殊，應予分論併罰。被告王家祥於毆打被告
    翁尚文之過程中，同時毀損被告翁尚文之眼鏡鏡片，係一行
    為觸犯數罪名，應依刑法第55條規定從一重之傷害罪處斷。
二、原審以被告2人之傷害及毀損犯行，罪證明確，予以論罪科
    刑，固非無見；惟查：
  (一)被告翁尚文出手毆打被告王家祥及其2人發生互毆，致被告
    王家祥受有頭部外傷併左臉腫脹之傷害，業據本院認定如上
    ，原判決認定被告王家祥與被告翁尚文2人發生互毆，導致
    被告王家祥受有右膝及右足挫傷之傷害，即有未洽。
  (二)被告翁尚文於原審提出其受傷照片（見原審卷第51頁），參
    以臺中榮民總醫院灣橋分院100年5月18日嘉灣行字第100000
    5153號函及所附病歷資料（見本院卷第42至53頁），應與被
    告王家祥之傷害行為無關（詳如後述），原判決資為認定被
    告王家祥傷害犯行之佐證，尚有未洽。
  (三)按有罪之判決書，應於理由內分別情形記載左列事項：…七
    、適用之法律。刑事訴訟法第310條第7款定有明文。原判決
    僅於理由欄記載刑法第277條第1項、第354條、第55條之規
    定，漏未記載後述據上論結所示其餘應適用之法律，亦有未
    洽。
三、公訴人上訴意旨雖以：(一)告訴人翁尚文主張其所受之傷害過
    重，住院五日，現今頭部仍經常疼痛難當，原判決對被告王
    家祥量刑過輕。(二)本案係因被告翁尚文引發，且被告翁尚文
    於犯後飾詞否認犯行，且未與告訴人王家祥達成和解，犯後
    態度非佳，原判決對被告翁尚文之量刑過輕等語。另被告翁
    尚文上訴意旨略以：本案縱依告訴人王家祥之指述，被告翁
    尚文僅毆打王家祥臉頰一下而已，然王家祥卻對被告翁尚文
    拳打腳踢數下，致使被告翁尚文頭部鈍挫傷、頸部扭傷、嘴
    角流血之傷害，更甚者於被告翁尚文被帶至證人王煌樹之檳
    榔攤店內時，告訴人又另起意動手毆打被告翁尚文一拳（應
    係傷害2罪），被告因之住院多日，傷勢不可謂不重，原審
    卻對被告翁尚文與告訴人王家祥均處2個月之有期徒刑，兩
    不相當云云。惟查：(一)被告翁尚文於前揭時地為被告王家祥
    出手毆打受傷後，經嘉義基督教醫院診治結果（X光無異常
    發現，病歷無照片存檔），認依被告翁尚文當時傷勢並無住
    院之需要，有該院100年5月12日嘉基醫字第1000500106號函
    附卷可稽（見本院卷第40頁）。至於被告翁尚文嗣雖自99年
    5月27日起至99年5月31日止在臺中榮民總醫院灣橋分院（下
    稱榮總灣橋分院）住院5日，惟考其緣由，係被告翁尚文返
    家後，將住家附近機車推倒，破壞家中物品，家人感事態嚴
    重，擔心發生意外，乃報警處理，於99年5月27日凌晨1時由
    119救護車送至該院急診並收置精神科急性病房住院治療，
    來時身體無外傷，故無照片可供參辦，有該院100年5月18日
    嘉灣行字第1000005153號函附病歷資料在卷可查（見本院卷
    第42至53頁），由此可知被告翁尚文於案發後至榮總灣橋分
    院住院5日，與被告王家祥之傷害行為無關，而係另有原因
    。是以被告翁尚文雖稱：伊於案發當晚即至榮總灣橋分院住
    院5日，原審照片是住院時所拍攝云云（見本院卷第31、33
    頁），然觀榮總灣橋分院函覆稱被告翁尚文到院時身體無外
    傷及其住院緣由，可徵被告翁尚文於原審提出其於榮總灣橋
    分院所拍攝之照片顯示之受傷情形（見原審卷第51頁），不
    足採認係被告王家祥之傷害行為所造成。(二)被告翁尚文雖又
    稱伊被帶至證人王煌樹之檳榔攤店內時，被告王家祥另起意
    動手毆打伊一拳（被告翁尚文主張應係傷害2罪），惟此部
    分未據起訴，亦難於本案併予審究。
四、公訴人及被告以前揭上訴意旨指摘原判決不當，雖非可採，
    但原判決既有不當之處，自屬無可維持，應由本院將之撤銷
    改判。爰審酌被告翁尚文為專科畢業，前有過失傷害、賭博
    、重利前科素行，有臺灣高等法院被告前案紀錄表在卷可稽
    ，酒後情緒管理不佳，引發本案衝突，致被告王家祥使用之
    系爭自小客車車後保險桿烤漆剝落及受有頭部外傷併左臉腫
    脹之傷害，犯後未因悔悟而力謀恢復原狀；被告王家祥為國
    中畢業，前無任何犯罪前案紀錄素行，有臺灣高等法院被告
    前案紀錄表附卷可參，因被告翁尚文之挑釁及出手毆打其左
    臉頰，一時氣憤失慮，而出手毆打翁尚文，致翁尚文受有頭
    、頸部鈍挫傷、頸部扭傷之傷害及眼鏡鏡片破損，犯後坦承
    犯行，態度良好等一切情狀，爰就被告2人上開犯行，分別
    量處如主文所示之刑，並均諭知易科罰金之折算標準。
據上論結，應依刑事訴訟法第369條第1項前段、第364條、第299
條第1項前段、刑法第277條第1項、第354條、第55條、第41條第
1項前段，刑法施行法第1條之1，判決如主文。
本案經檢察官邱克斌到庭執行職務。
中    華    民    國   100    年    7     月    26    日
                  刑事第三庭    審判長法  官  陳義仲
                                      法  官  楊清安
                                      法  官  張季芬
以上正本證明與原本無異。
不得上訴。
                                      書記官  廖文靜
中    華    民    國   100    年    7     月    26    日
附錄本判決論罪科刑法條：
刑法第277條
（普通傷害罪）
傷害人之身體或健康者，處3年以下有期徒刑、拘役或1千元以下
罰金。
犯前項之罪因而致人於死者，處無期徒刑或7年以上有期徒刑；
致重傷者，處3年以上10年以下有期徒刑。
刑法第354條
（毀損器物罪）
毀棄、損壞前二條以外之他人之物或致令不堪用，足以生損害於
公眾或他人者，處2年以下有期徒刑、拘役或5百元以下罰金。